# 应收账款核销

提问人：liuguoan 时间：2020-10-24 08:05:11
陈版您好：A公司原先已经过了X事务所进行审计， 2018 年核销了两笔应收账款，但是 2019 年核销的应收账款通过货物抵账的方式，A公司又收回了 2018 年核销的应收账款。现A公司又聘请另外一家事务所对 2018 年、 2019 年、2020 年1-6月的财务数据重新进行审计，出具两年一期的审计报告。 1 、请问陈版对A公司重新进行审计时， 2018 年的应收账款是否可以不进行核销处理。 2 、 2018 年核销了两笔应收账款，其中有一笔在 2019 年只收回了一部分，重新审计时是否可以就 2019 年未收回的部分进行核销，而不是全额核销。

回答人：chenyiwei
1 、首先建议考虑 2018 年内的应收款项核销是否符合相关准则和制度规定的资产损失核销条件，是否属于前期差错。但判断前期差错应基于当时（ 2018 年底）可获得的信息，不能基于现在已获得的信息。建议关注：为何 2020 年可以货物抵账；就 2018 年末可获得的信息而言，有无证据表明货物抵账是不可行的。
2 、核销资产是要经过一定程序的，也可能涉及外部审批，对此的影响也要关注。

提问人：liuguoan 时间：2020-10-27 09:39:00
公司 2018 年核销应收账款仅通过内部审批流程，公司总经理、董事长已签字同意核销，无外部审批流程。公司解释2018 年核销时认为上述款项已无法收回， 2018 年所得税汇算清缴时，税务局要对方出具拒付的证明，才能税前扣除，公司的人员又与对方进行沟通协商，对方同意了已货物抵账的事情。公司 2019 年又将核销的款项冲回。请问陈版，这情况下如何处理更为合理？

回答人：chenyiwei
这种情况多数表明 2018 年的核销证据不充分，作为前期差错处理的可能性较大。

提问人：学无止境 99 时间：2020-10-26 20:32:00
请问陈版主一直的疑惑：如： 2018 年（老金融工具准则）发生一笔债务重组， 100 万的债权（已计提坏账准备 30万），债务人只给 60 万， 40 万做为了债务重组损失，债权人的处理
借：银行存款 60
营业外支出 10
坏账准备 30
贷：应收账款 100
请问陈版主这么处理正确吗，如果正确请问附注重要的应收账款核销情况是还 30 万元、还是 40 万元，依据是什么？
谢谢

回答人：chenyiwei
原准则下基本上可以这样处理。差额 10 万元为金融资产终止确认损益。原准则下列营业外支出，新准则下列投资收益。